

### Coordonnées :

• **Email**: a.dourguidourai@outlook.com

Téléphone: (+237) 693300531

• LinkedIn: audrey-dourai-tinguel-dourgui

# Compétences :

#### Développement Web:

- HTML, CSS, JavaScript
- PHP, React.js, React Native
- WordPress, Drupal
- Responsive design, UI design
- Back-end integration

#### Administration de Réseau:

- Switching, Routing, Wireless Network
- Network Security, Firewall Management
- Enterprise Network, Security, and Automation
- Network Configuration and Troubleshooting

#### Outils et Technologies:

- Git, GitHub/GitLab
- MySQL, Firebase
- SAP (Stock and Inventory Management)
- MS Office

#### Compétences Transversales:

- Communication et Collaboration
- Documentation Technique et Formation
- Veille Technologique

## Langues:

Français (Natif), Anglais (B1), Fulfulde (C1)

#### Références:

 Mr. Cyrille ABANDA BODIONG Cadre Senior IT, NHPC Téléphone: 651 463 089

 Mr. Corneille Store Manager, DANGOTE CEMENT CAMEROUN S.A Téléphone: 650 008 530

Joseph BINWE HAMGA
 Regional Manager - MTNC Project (North)
 Téléphone : 677 551 306

# Audrey DOURAI TINGUEL DOURGUI

Développeur Web

# A propos:

Développeur Web Junior passionné et dévoué avec 3 ans d'expérience dans le développement web, principalement autodidacte. Compétent en technologies front-end et habile à créer des interfaces réactives et conviviales. Avec une solide base en développement back-end, je m'efforce constamment d'améliorer mes compétences et de rester à jour avec les dernières tendances du secteur. Mon objectif est de bâtir une carrière réussie dans le développement web en fournissant des solutions innovantes et efficaces qui répondent aux besoins des utilisateurs et des clients

#### Formations:

#### Douala Institute of Technology, Douala, Littoral

Licence professionnelle (BAC+3) en Génie Logiciel 11/2019 – 08/2020

# Lycée Classique et Moderne de Maroua, Maroua, Extrême-nord

BAC

09/2014 - 06/2015

## **Expériences professionnelles:**

#### Nachtigal Hydro Power Company (NHPC), Ndokoa, Centre

Support IT

7/2024 - 08/2024

- Support Utilisateur et Gestion des Systèmes : Assistance technique pour les utilisateurs, résolution de problèmes matériels et logiciels, maintenance et mise à jour des systèmes et réseaux.
- Formation : formation des utilisateurs sur les systèmes informatiques, gestion des comptes utilisateurs et des permissions.

## Nachtigal Hydro Power Company (NHPC), Ndokoa, Centre

Développeur Web

11/2023 - 02/2024

- Création et maintenance du site web en WordPress
- Développement d'interfaces web et rédaction de documentation technique
- Tests unitaires, optimisation SEO, contrôle qualité

## Institut de Formation Professionnelle International Algorithme (IFPIA), Yaoundé, Centre

Développeur d'applications mobiles

03/2023 - 06/2023

- Conception d'une application de réservation de chambres d'hôtel
- Intégration d'API et amélioration des applications existantes

#### Dangote Cement Cameroun, Douala, Littoral

Stagiaire au département STORE 09/2022 – 11/2022

• Gestion des stocks et des inventaires, utilisation de l'ERP SAP

#### Glotelho, Douala, Littoral

*Technicien Réseau* 07/2021 – 04/2022

Identification et mise à jour des équipements MTNC, rapports réguliers